

## Développeuse web fullStack

Disponible Novembre 2024 Toulouse, occitanie, France Contrat CDD, CDI, Freelance +33 6 38 31 93 56

⊠ amani.nefzip@gmail.com

im linkedin.com/in/amani-nefzi

https://github.com/nefzina

Développeuse web passionnée, j'ai réalisé des projets en autonomie et en équipe. Avec 5 ans d'expérience en recherche scientifique, j'ai développé une forte capacité d'analyse et une curiosité pour l'innovation. Je souhaite continuer à progresser en fullstack dans un environnement stimulant, axé sur la collaboration et

#### Compétences

l'entraide.

- Frontend: JS, TS, React, Angular, Sass
- Backend: Node.js, ExpressJs, java, spring, graphQL
- DataBase: MySQL, MongoDB, ORM (prisma, hibernate)
- DevOps: Docker, CI/CD, JUnit, Git, GitHub
- Autres: Python, LabVIEW, HFSS, CST

#### Soft skills

- Rigourosité
- Travail en autonomie
- Curiosité
- Esprit d'équipe et relationnel

#### Langues

 Anglais : compétence professionnelle

Français : bilingueArabe : langue natale

# **Expériences professionnelles**

#### 2023-2024 (8 mois) Projet alternance à la DGAC-DTI

Application de manipulation, combinaison, filtrage de données et création de graphes (ReactJS, nodeJs, Prisma, graphQL, mongoDB)

#### 2023-2024 (8 mois) Projet alternance à la wild code school

Plateforme d'échange de livre (Angular, java, spring boot, hibernate, JUnit, MySQL, Docker, CI/CD)

### 2023 (3 semaines) Projet personnel

site de vente de vêtements en ligne (ReactJS, nodeJs, expressJS, Scss, MVC, MySQL)

#### 2023 (2 mois) Projet bootcamp

plateforme d'hébergement de videos (ReactJS, nodeJs, expressJS, Scss, MVC, MySQL)

#### 06/2021 – 12/2022 Consultante ingénieur - R&I Capgemini Engineering

- Optimisation du simulateur logiciel pour la poursuite des signaux GNSS sous Python
- Implémentation d'algorithme (évènements craints, positionnement hybride GNSS - 5G)
- Identification et correction des bugs
- Test et validation des performances du simulateur

#### 10/2017 - 02/2021 Doctorante - Institut de recherche XLIM - Manuscrit

- Caractérisation numérique et expérimentale des systèmes RF
- Enseignement (Python, LabVIEW)
- Encadrement des stagiaires
- Management d'un projet interdisciplinaire
- Identification et résolution de problèmes

# Formations et diplômes

#### • 2024 - Titre RNCP Concepteur Développeur d'Application

Alternance (1 an) Développeur Java/Angular à la Wild Code School et la DGAC-DTI de Toulouse

## • 2023 - Titre RNCP Développeur Web et Web Mobile

Bootcamp (5 mois) Développeur JS à la Wild Code School

#### • 2021 - Doctorat

Electronique hautes fréquences, photoniques et systèmes - Université de Limoges

### 2017 - Master

Physique appliquée et ingénierie physique - Université de Limoges

- 2015 Double diplôme de Licence
  - o Physique parcours iXeo Université de Limoges
  - Réseaux et Systèmes Télécoms Institut supérieur des études technologiques en communications de Tunis